臺灣士林地方法院民事裁定　九十年度整字第五號
　　聲　請　人　　德利開發科技股份有限公司
　　兼法定代理人　林崇德
右當事人聲請公司重整事件，本院裁定如左：
    主      文
聲請駁回。
聲請程序費用由聲請人負擔。
    理      由
一、本件聲請意旨如附件。
二、按依公司業務及財務狀況無重建更生之可能者，法院應裁定駁回重整之聲請，公
    司法第二百八十五條之一第三項第二款定有明文。經本院依公司法第二百八十四
    條規定，徵詢目的事業中央主管機關、證券管理機關、中央金融主管機關、稅捐
    機關之結果：
（一）依證券管理機關財政部證券暨期貨管理委員會（下稱證期會）之意見，可知德
      利開發科技股份有限公司（下稱德利公司）主要營業項目為委託營造廠商興建
      國民住宅、商業大樓及工業廠房之出租出售，該公司公開發行之股票，於八十
      七年十二月二十九日正式上櫃買賣，嗣因有票據拒絕往來或存款不足之金融機
      構退票記錄，經財團法人中華民國證券櫃台買賣中心公告於九十年十二月三日
      終止其有價證券櫃台買賣；而該公司迄九十一年六月間尚未依規定申報九十年
      度財務報告。該公司發生財務危機之原因，主要為：１、該公司八十九年度利
      息支出，較八十八年度增加幅度達百分之五二‧八，２、該公司資金來源多賴
      短期借款及發行短期票券（本票），而為求持續推出新建設該開發案，持有大
      量房地，佔總資產百分之六二‧四，受建築業不景氣影響，致資金積壓，流動
      資產速動比率偏低，顯不足以支付流動負債，流動資金欠缺等情。而就聲請人
      提出之聲請狀及重整計畫書之內容，應否重整之具體意見，證期會則認：１、
      因該公司迄未依規定申報經會計師查核簽證之九十年度財務報告，故對其所列
      示之該年度財務狀況，本會無法表示意見。２、該公司流動資金欠缺，是否得
      以改善，須視該公司得否將持有之大量資產，依其計畫出售。惟該公司所列清
      償方案，預計處分個案，除竹科案外，其餘個案處分價值，未提供相關評估依
      據，合理性、可行性及專家意見，故該公司所提之重整計畫，是否可行，本會
      亦無法表示意見。有證期會九十一年一月二十八日（九０）台財證（一）字第
      一七八六一四號及九十一年六月十一日台財證（一）字第０九一０一二八一五
      七號覆函在卷可參。
（二）而中央金融主管機關財政部金融局方面，經其綜合各債權人之意見，則認：德
      利公司名下多處財產於財務惡化時信託登記第三人，於重整計畫中均未提及，
      顯有脫產之嫌，而該公司迄今無積極償還之具體行動，欠缺償債誠信，另該公
      司係以土地開發建設為主要業務，重整計畫所列開發案，需鉅額資金開發，其
      最具關鍵性部份有關資金來源及合作對象呈現空洞，故其重整計畫之確定性有
      疑，不同意該公司重整。有財政部金融局九十一年六月二十四日台融局（二）
      字第０九一００二八九九四號覆函在卷足憑。
（三）另目的事業中央主管機關經濟部則認：德利公司近年來致力於工業區廠辦大樓
      與金融商業大樓之開發，將科技與建築整合，為企業預先鋪設好快速網路架構
      ，以提供高科技產業及金融服務業之需求，目前持有之不動產均位於台北市區
      與新竹科學園區○○地段，未來如能順利尋得投資夥伴，應對於該公司之重整
      有相當之助益。有經濟部九十一年七月三日經商字第０九一０二一三六三九０
      號覆函覆卷可按。
（四）再者，於稅務方面，德利公司計有欠繳：１、新竹地區地價稅新台幣（下同）
      四百二十二萬六千六百四十五元，已經移送法務部行政執行署新竹行政執行處
      執行中，２、九十年營利事業所得稅本稅，連同滯納金、滯納利息核計三百三
      十九萬一千八百零九元，３、台北市大安區地價稅七百一十萬二千八百九十二
      元，４、台北縣區房屋稅五千零九十四元，地價稅七十一萬五千四百五十九元
      ，分別經新竹市稅捐稽徵處九十一年五月三十一日新市稅管字第０九一００二
      二六一０號、財政部台北市國稅局九十一年五月三十日財北國稅徵字第０九一
      ００三三四六二號、台北市稅捐稽徵處大安分處九十一年六月七日北市稽大安
      甲字第０九一六二四００八００號、台北縣政府稅捐稽徵處九十一年六月二十
      八日北稅工字第０九一００七七二六五號等函函覆在卷。
（五）本院綜合審酌聲請意旨及聲請人所提出重整計畫書之內容，以及前述各機關之
      意見，認聲請人之財務結構並非健全，風險偏高，近年急遽惡化，而其亦未依
      法申報經會計師查核簽證之九十年度財務報告，確實財務現狀不明，而其重整
      計畫書中對於償債方法、資金來源等並無具體之規劃，前述積欠鉅額稅捐之情
      亦未提及，而德利公司之主要業務，乃土地建物之開發，與一般生產製造事業
      不同，其重整方向，主要關鍵乃在於資金來源、合作對象及現有資產之處分，
      而此重要基礎既未有具體可行之規劃，重整自難可期。
（六）至於聲請人請求選任檢查人部份，按公司法第二百八十五條第一項係規定，法
      院除依同法第二百八十四條為徵詢外，並「得」選任檢查人，而非規定以選任
      檢查人為必要，依前揭證期會函覆內容，該公司迄未依法申報九十年度財務報
      告，其財務狀況顯有疑義，並參酌前述說明，難認其重整可行，本院因認無選
      任檢查人之必要，附此敘明。
三、綜上所述，堪認德利公司依其目前之業務及財務狀況，並無重建更生之可能，揆
    諸前揭規定，自應駁回本件重整之聲請。
四、依非訟事件法第八條第一項前段裁定如主文。
中　　　華　　　民　　　國　　九十一　　年　　　九　　　月　　 十一　　 日
                                    臺灣士林地方法院民事第二庭
~B法　　　官　施月燿
右為正本係照原本作成。
如對本裁定抗告須於裁定送達後十日內向本院提出抗告狀。
中　　　華　　　民　　　國　　九十一　　年　　　九　　　月　　 十六　　 日
~B法院書記官　謝文傑
